【裁判字號】    98,易,1416
【裁判日期】    980810
【裁判案由】    竊盜
【裁判全文】
臺灣臺北地方法院刑事判決              98年度易字第1416號
公  訴  人  臺灣臺北地方法院檢察署檢察官
被      告  甲○○
上列被告因竊盜案件，經檢察官提起公訴（98年度偵字第10486
號），本院判決如下：
    主  文
甲○○踰越牆垣、安全設備竊盜，共貳罪，各處期徒刑捌月。應
執行有期徒刑壹年貳月。
    事  實
一、甲○○前於民國96年11月間因犯竊盜案件，經臺灣臺北地方
    法院檢察署檢察官偵查後，以96年度偵字第24677號為緩起
    訴處分確定。緩起訴期間1年。詎其猶不知悔改，於緩起訴
    期間，復基於意圖為自己不法所有之犯意:
  (一)於97年11月30日凌晨1時許，至臺北市○○區○○路125 巷
    31號夜間無人之乙○○○，翻越該校圍牆侵入校內，再選擇
    氣窗未上鎖之教室，接續攀爬踰越3年1班、4年6班、4年8班
    、6年6班、6年9班等教室氣窗進入教室內，徒手竊得配置在
    上開各教室內之電腦液晶螢幕5台（約總值新臺幣《下同》2
    萬5000元）。
  (二)另行起意，於96年12月4日凌晨零時30分許，至臺北市○○
    區○○路315號夜間無人之丙○○○，以同樣手法，翻越該
    校圍牆侵入校內，再選擇氣窗未上鎖之教室，接續攀爬踰越
    丙○○○5年3班等4間教室氣窗進入教室內，徒手竊得配置
    在教室內之電腦液晶螢幕4台（約總值3萬2000元）。
  (三)甲○○竊得得上開電腦後，拿至光華商場跳蚤市場以5000元
    之價格轉賣圖利。
  (四)嗣經乙○○○總務主任李泰鐸於97年12月2日7時30分許、丙
    ○○○總務主任蔡文欽於97年12月4日7時20分許分別到校時
    ，發現遭竊後報警處理。經警分別至現場採集指紋調查。於
    丙○○○5年3班教室，採得多枚可疑指紋送內政部警政署刑
    事警察局比對結果，其中三枚指紋與甲○○在該局之檔存指
    紋相符，而查獲上情。
二、案經蔡文欽訴由臺北縣政府警察局萬華分局報告臺灣臺北地
    方法院檢察署檢察官偵查起訴。
    理  由
一、上揭犯罪事實，業據被告甲○○於本院審理時坦承不諱，並
    據證人李泰鐸、蔡文欽分別於警詢時指陳在案（參偵卷第10
    、16頁，證人李泰鐸、蔡文欽雖未於本院審理時到庭作證，
    但被告於本院調查證據時，對其二人於警詢時所為之證詞之
    證據能力並不爭執，依刑事訴訟法第159條之5第2項規定，
    自得為證據，附此敘明），並經臺北市政府警察局萬華分局
    分別於97年12月3日、97年12月4日至現場勘察並製作勘察報
    告暨相關照片在卷可稽（參偵卷第21-49、55-68頁）。又在
    丙○○○勘察時所採獲之指紋，經送內政部警政署刑事警察
    局比對結果，其中有3枚指紋與該局檔存之被告指紋卡之左
    環指、左中指指紋相符，亦有該局98年1月7日刑紋字第0970
    192966號鑑驗書在卷可考。足認被告前開出於任意性之自白
    ，核與事實相符，可以採信。從而，本件被告二次竊盜之犯
    行，事證明確，洵堪認定，應依法論科。
二、按氣窗依社會通常觀念足認為防盜之設備，自屬安全設備。
    是被告踰越圍牆進入校園後，攀爬氣窗進入教室內行竊，核
    其二次所為，均係犯刑法第321條第1項第2款之踰越牆垣、
    安全設備竊盜罪。被告上開先後二次竊盜犯行，犯意各別，
    行為互殊，應分論併罰之。爰審酌被告有如事實欄所載因犯
    竊盜罪，而經檢察官予以緩起訴處分，此有臺灣高等法院被
    告前案紀錄在卷可參，其素行不佳，竟復為個人之利益，而
    以行竊學校電腦螢幕販售謀利，且所竊的之台數不少，迄今
    復未賠償各該學校之損失，惟其犯後坦承犯行，態度尚佳等
    一切情狀，分別量處如主文所示之刑，並定其應執行刑。
據上論斷，應依刑事訴訟法第284條之1、299條第1項前段，刑法
第321條第1項第2款、第51條第5款，判決如主文。
本案經檢察官楊智綸到庭執行職務
中    華    民    國    98    年    8     月    10    日
                  刑事第四庭  法  官  李桂英
上正本證明與原本無異。
如不服本判決應於收受送達後10日內向本院提出上訴書狀，並應
敘述具體理由；其未敘述上訴理由者，應於上訴期間屆滿後20日
內向本院補提理由書（均須按他造當事人之人數附繕本）「切勿
逕送上級法院」。告訴人或被害人如對於本判決不服者，應具備
理由請求檢察官上訴，其上訴期間之計算係以檢察官收受判決正
本之日期為準。
                               書記官 嚴君珮
中    華    民    國    98    年    8     月    10    日
附錄本案論罪科刑法條全文：
中華民國刑法第321條
（加重竊盜罪）
犯竊盜罪而有左列情形之一者，處6月以上、5年以下有期徒刑：
一、於夜間侵入住宅或有人居住之建築物、船艦或隱匿其內而犯
    之者。
二、毀越門扇、牆垣或其他安全設備而犯之者。
三、攜帶兇器而犯之者。
四、結夥三人以上而犯之者。
五、乘火災、水災或其他災害之際而犯之者。
六、在車站或埠頭而犯之者。
前項之未遂犯罰之。


司法院資訊處製作；財團法人民間司法改革基金會備份。
